src/fst/test/gt-norm-yamls/comp-nouns_gt-norm.yaml
  Noun - olmmošjuolgi: # FALIS SgNomCmp + AIGI
    olmmoš+N+Cmp/SgNom+Cmp#juolgi+N+Sg+Nom: olmmošjuolgi
    olmmoš+N+Cmp/SgNom+Cmp#juolgi+N+Pl+Nom: olmmošjuolggit
    olmmoš+N+Cmp/SgNom+Cmp#juolgi+N+Sg+Ill: olmmošjuolgái
    olmmoš+N+Cmp/SgNom+Cmp#juolgi+N+Der/Dimin+N+Sg+Nom: olmmošjuolggáš
    olmmoš+N+Cmp/SgNom+Cmp#juolgi+N+Der/Dimin+N+Der/Dimin+N+Sg+Nom: olmmošjuolggážaš
    olmmoš+N+Cmp/SgNom+Cmp#juolgi+N+Der/Car+A+Sg+Nom: olmmošjuolggeheapme
    olmmoš+N+Cmp/SgNom+Cmp#juolgi+N+Der/lasj+A+Sg+Nom: olmmošjuolggálaš
    olmmoš+N+Cmp/SgNom+Cmp/Hyph+Cmp#juolgi+N+Sg+Nom: olmmoš-juolgi
    olmmoš+N+Cmp/SgNom+Cmp/Hyph+Cmp#juolgi+N+Pl+Nom: olmmoš-juolggit
    olmmoš+N+Cmp/SgNom+Cmp/Hyph+Cmp#juolgi+N+Sg+Ill: olmmoš-juolgái
    olmmoš+N+Cmp/SgNom+Cmp/Hyph+Cmp#juolgi+N+Der/Dimin+N+Sg+Nom: olmmoš-juolggáš
    olmmoš+N+Cmp/SgNom+Cmp/Hyph+Cmp#juolgi+N+Der/Dimin+N+Der/Dimin+N+Sg+Nom: olmmoš-juolggážaš
    olmmoš+N+Cmp/SgNom+Cmp/Hyph+Cmp#juolgi+N+Der/Car+A+Sg+Nom: olmmoš-juolggeheapme
    olmmoš+N+Cmp/SgNom+Cmp/Hyph+Cmp#juolgi+N+Der/lasj+A+Sg+Nom: olmmoš-juolggálaš

  Noun - olbmojuolgi: # FALIS SgGenCmp + AIGI
    olmmoš+N+Cmp/SgGen+Cmp#juolgi+N+Sg+Nom: olbmojuolgi
    olmmoš+N+Cmp/SgGen+Cmp#juolgi+N+Pl+Nom: olbmojuolggit
    olmmoš+N+Cmp/SgGen+Cmp#juolgi+N+Sg+Ill: olbmojuolgái
    olmmoš+N+Cmp/SgGen+Cmp#juolgi+N+Der/Dimin+N+Sg+Nom: olbmojuolggáš
    olmmoš+N+Cmp/SgGen+Cmp#juolgi+N+Der/Dimin+N+Der/Dimin+N+Sg+Nom: olbmojuolggážaš
    olmmoš+N+Cmp/SgGen+Cmp#juolgi+N+Der/Car+A+Sg+Nom: olbmojuolggeheapme
    olmmoš+N+Cmp/SgGen+Cmp#juolgi+N+Der/lasj+A+Sg+Nom: olbmojuolggálaš
    olmmoš+N+Cmp/SgGen+Cmp/Hyph+Cmp#juolgi+N+Sg+Nom: olbmo-juolgi
    olmmoš+N+Cmp/SgGen+Cmp/Hyph+Cmp#juolgi+N+Pl+Nom: olbmo-juolggit
    olmmoš+N+Cmp/SgGen+Cmp/Hyph+Cmp#juolgi+N+Sg+Ill: olbmo-juolgái
    olmmoš+N+Cmp/SgGen+Cmp/Hyph+Cmp#juolgi+N+Der/Dimin+N+Sg+Nom: olbmo-juolggáš
    olmmoš+N+Cmp/SgGen+Cmp/Hyph+Cmp#juolgi+N+Der/Dimin+N+Der/Dimin+N+Sg+Nom: olbmo-juolggážaš
    olmmoš+N+Cmp/SgGen+Cmp/Hyph+Cmp#juolgi+N+Der/Car+A+Sg+Nom: olbmo-juolggeheapme
    olmmoš+N+Cmp/SgGen+Cmp/Hyph+Cmp#juolgi+N+Der/lasj+A+Sg+Nom: olbmo-juolggálaš

  Noun - olbmuidjuolgi: # FALIS PlGenCmp + AIGI
    olmmoš+N+Cmp/PlGen+Cmp#juolgi+N+Sg+Nom: olbmuidjuolgi
    olmmoš+N+Cmp/PlGen+Cmp#juolgi+N+Pl+Nom: olbmuidjuolggit
    olmmoš+N+Cmp/PlGen+Cmp#juolgi+N+Sg+Ill: olbmuidjuolgái
    olmmoš+N+Cmp/PlGen+Cmp#juolgi+N+Der/Dimin+N+Sg+Nom: olbmuidjuolggáš
    olmmoš+N+Cmp/PlGen+Cmp#juolgi+N+Der/Dimin+N+Der/Dimin+N+Sg+Nom: olbmuidjuolggážaš
    olmmoš+N+Cmp/PlGen+Cmp#juolgi+N+Der/Car+A+Sg+Nom: olbmuidjuolggeheapme
    olmmoš+N+Cmp/PlGen+Cmp#juolgi+N+Der/lasj+A+Sg+Nom: olbmuidjuolggálaš
    olmmoš+N+Cmp/PlGen+Cmp/Hyph+Cmp#juolgi+N+Sg+Nom: olbmuid-juolgi
    olmmoš+N+Cmp/PlGen+Cmp/Hyph+Cmp#juolgi+N+Pl+Nom: olbmuid-juolggit
    olmmoš+N+Cmp/PlGen+Cmp/Hyph+Cmp#juolgi+N+Sg+Ill: olbmuid-juolgái
    olmmoš+N+Cmp/PlGen+Cmp/Hyph+Cmp#juolgi+N+Der/Dimin+N+Sg+Nom: olbmuid-juolggáš
    olmmoš+N+Cmp/PlGen+Cmp/Hyph+Cmp#juolgi+N+Der/Dimin+N+Der/Dimin+N+Sg+Nom: olbmuid-juolggážaš
    olmmoš+N+Cmp/PlGen+Cmp/Hyph+Cmp#juolgi+N+Der/Car+A+Sg+Nom: olbmuid-juolggeheapme
    olmmoš+N+Cmp/PlGen+Cmp/Hyph+Cmp#juolgi+N+Der/lasj+A+Sg+Nom: olbmuid-juolggálaš

  Noun - muitomuittašeapmi: # AIGI SgNomCmp +  EAPMI
    muitu+N+Cmp/SgNom+Cmp#muittašeapmi+N+Sg+Nom: muitomuittašeapmi
    muitu+N+Cmp/SgNom+Cmp#muittašeapmi+N+Sg+Loc: [muitomuittašeames, muitomuittašeamis]
    muitu+N+Cmp/SgNom+Cmp#muittašeapmi+N+Sg+Ill: muitomuittašeapmái
    muitu+N+Cmp/SgNom+Cmp/Hyph+Cmp#muittašeapmi+N+Sg+Nom: [muito-muittašeapmi]
    muitu+N+Cmp/SgNom+Cmp/Hyph+Cmp#muittašeapmi+N+Sg+Loc: [muito-muittašeames, muito-muittašeamis]
    muitu+N+Cmp/SgNom+Cmp/Hyph+Cmp#muittašeapmi+N+Sg+Ill: [muito-muittašeapmái]
    
#  Noun - muittomuittašeapmi: # AIGI SgGenCmp +  EAPMI - muitu er ikkje merka for samans.regulering, får default, som berre er SgNom.
#    muitu+N+Cmp/SgGen+Cmp/Hyph+Cmp#muittašeapmi+N+Sg+Nom: muittomuittašeapmi
#    muitu+N+Cmp/SgGen+Cmp/Hyph+Cmp#muittašeapmi+N+Sg+Loc: [muittomuittašeames, muittomuittašeamis]
#    muitu+N+Cmp/SgGen+Cmp/Hyph+Cmp#muittašeapmi+N+Sg+Ill: muittomuittašeapmái
#    muitu+N+Cmp/SgGen+Cmp/Hyph+Cmp#muittašeapmi+N+Sg+Nom: muitto-muittašeapmi
#    muitu+N+Cmp/SgGen+Cmp/Hyph+Cmp#muittašeapmi+N+Sg+Loc: [muitto-muittašeames, muitto-muittašeamis]
#    muitu+N+Cmp/SgGen+Cmp/Hyph+Cmp#muittašeapmi+N+Sg+Ill: muitto-muittašeapmái
#
#  Noun - muittuidmuittašeapmi: # AIGI PlGenCmp +  EAPMI
#    muitu+N+Cmp/PlGen+Cmp#muittašeapmi+N+Sg+Nom: muittuidmuittašeapmi
#    muitu+N+Cmp/PlGen+Cmp#muittašeapmi+N+Sg+Loc: [muittuidmuittašeames, muittuidmuittašeamis]
#    muitu+N+Cmp/PlGen+Cmp#muittašeapmi+N+Sg+Ill: muittuidmuittašeapmái
#    muitu+N+Cmp/PlGen+Cmp/Hyph+Cmp#muittašeapmi+N+Sg+Nom: muittuid-muittašeapmi
#    muitu+N+Cmp/PlGen+Cmp/Hyph+Cmp#muittašeapmi+N+Sg+Loc: [muittuid-muittašeames, muittuid-muittašeamis]
#    muitu+N+Cmp/PlGen+Cmp/Hyph+Cmp#muittašeapmi+N+Sg+Ill: muittuid-muittašeapmái

  Noun - áiggemuittašeapmi: # AIGI SgGenCmp +  EAPMI
    áigi+N+Cmp/SgGen+Cmp#muittašeapmi+N+Sg+Nom:           áiggemuittašeapmi
    áigi+N+Cmp/SgGen+Cmp#muittašeapmi+N+Sg+Loc:          [áiggemuittašeames, áiggemuittašeamis]
    áigi+N+Cmp/SgGen+Cmp#muittašeapmi+N+Sg+Ill:           áiggemuittašeapmái
    áigi+N+Cmp/SgGen+Cmp/Hyph+Cmp#muittašeapmi+N+Sg+Nom:  áigge-muittašeapmi
    áigi+N+Cmp/SgGen+Cmp/Hyph+Cmp#muittašeapmi+N+Sg+Loc: [áigge-muittašeames, áigge-muittašeamis]
    áigi+N+Cmp/SgGen+Cmp/Hyph+Cmp#muittašeapmi+N+Sg+Ill:  áigge-muittašeapmái

  Noun - muittuidmuittašeapmi: # AIGI PlGenCmp +  EAPMI
    áigi+N+Cmp/PlGen+Cmp#muittašeapmi+N+Sg+Nom:           áiggiidmuittašeapmi
    áigi+N+Cmp/PlGen+Cmp#muittašeapmi+N+Sg+Loc:          [áiggiidmuittašeames, áiggiidmuittašeamis]
    áigi+N+Cmp/PlGen+Cmp#muittašeapmi+N+Sg+Ill:           áiggiidmuittašeapmái
    áigi+N+Cmp/PlGen+Cmp/Hyph+Cmp#muittašeapmi+N+Sg+Nom:  áiggiid-muittašeapmi
    áigi+N+Cmp/PlGen+Cmp/Hyph+Cmp#muittašeapmi+N+Sg+Loc: [áiggiid-muittašeames, áiggiid-muittašeamis]
    áigi+N+Cmp/PlGen+Cmp/Hyph+Cmp#muittašeapmi+N+Sg+Ill:  áiggiid-muittašeapmái

  Noun - muittašaneaiggát: # EAPMI SgCmp + GAHPIRLONG
    muittašeapmi+N+Cmp/SgNom+Cmp#eaiggát+N+Sg+Nom:                     muittašaneaiggát
    muittašeapmi+N+Cmp/SgNom+Cmp#eaiggát+N+Sg+Loc:                     muittašaneaiggádis
    muittašeapmi+N+Cmp/SgNom+Cmp#eaiggát+N+Sg+Ill:                     muittašaneaiggádii
    muittašeapmi+N+Cmp/SgNom+Cmp#eaiggát+N+Der/lasj+A+Sg+Nom:          muittašaneaiggátlaš
    muittašeapmi+N+Cmp/SgNom+Cmp/Hyph+Cmp#eaiggát+N+Sg+Nom:            muittašan-eaiggát
    muittašeapmi+N+Cmp/SgNom+Cmp/Hyph+Cmp#eaiggát+N+Sg+Loc:            muittašan-eaiggádis
    muittašeapmi+N+Cmp/SgNom+Cmp/Hyph+Cmp#eaiggát+N+Sg+Ill:            muittašan-eaiggádii
    muittašeapmi+N+Cmp/SgNom+Cmp/Hyph+Cmp#eaiggát+N+Der/lasj+A+Sg+Nom: muittašan-eaiggátlaš

  Noun - oarregávpi: # ALBMI SgNomCmp + GOAHTI-I
    oarri+N+G7+Cmp/SgNom+Cmp#gávpi+N+Sg+Nom: oarregávpi
    oarri+N+G7+Cmp/SgNom+Cmp#gávpi+N+Pl+Nom: oarregávppit
    oarri+N+G7+Cmp/SgNom+Cmp#gávpi+N+Sg+Ill: oarregávpái
    oarri+N+G7+Cmp/SgNom+Cmp#gávpi+N+Der/Dimin+N+Sg+Nom: oarregávppáš
    oarri+N+G7+Cmp/SgNom+Cmp#gávpi+N+Der/Dimin+N+Der/Dimin+N+Sg+Nom: oarregávppážaš
    oarri+N+G7+Cmp/SgNom+Cmp#gávpi+N+Der/Car+A+Sg+Nom: [oarregávppeheapme, oarregávppiheapme]
    oarri+N+G7+Cmp/SgNom+Cmp#gávpi+N+Der/lasj+A+Sg+Nom: oarregávppálaš
    oarri+N+G7+Cmp/SgNom+Cmp/Hyph+Cmp#gávpi+N+Sg+Nom: [oarre-gávpi]
    oarri+N+G7+Cmp/SgNom+Cmp/Hyph+Cmp#gávpi+N+Pl+Nom: [oarre-gávppit]
    oarri+N+G7+Cmp/SgNom+Cmp/Hyph+Cmp#gávpi+N+Sg+Ill: [oarre-gávpái]
    oarri+N+G7+Cmp/SgNom+Cmp/Hyph+Cmp#gávpi+N+Der/Dimin+N+Sg+Nom: [oarre-gávppáš]
    oarri+N+G7+Cmp/SgNom+Cmp/Hyph+Cmp#gávpi+N+Der/Dimin+N+Der/Dimin+N+Sg+Nom: [oarre-gávppážaš]
    oarri+N+G7+Cmp/SgNom+Cmp/Hyph+Cmp#gávpi+N+Der/Car+A+Sg+Nom: [oarre-gávppeheapme, oarre-gávppiheapme]
    oarri+N+G7+Cmp/SgNom+Cmp/Hyph+Cmp#gávpi+N+Der/lasj+A+Sg+Nom: [oarre-gávppálaš]


  Noun - orriidgávpi: # ALBMI PlGenCmp + GOAHTI-I
    oarri+N+G7+Cmp/PlGen+Cmp#gávpi+N+Sg+Nom:  [orriidgávpi, oarriidgávpi]
    oarri+N+G7+Cmp/PlGen+Cmp#gávpi+N+Pl+Nom:  [orriidgávppit, oarriidgávppit]
    oarri+N+G7+Cmp/PlGen+Cmp#gávpi+N+Sg+Ill:  [orriidgávpái, oarriidgávpái]
    oarri+N+G7+Cmp/PlGen+Cmp#gávpi+N+Der/Dimin+N+Sg+Nom: [orriidgávppáš, oarriidgávppáš]
    oarri+N+G7+Cmp/PlGen+Cmp#gávpi+N+Der/Dimin+N+Der/Dimin+N+Sg+Nom: [orriidgávppážaš, oarriidgávppážaš]
    oarri+N+G7+Cmp/PlGen+Cmp#gávpi+N+Der/Car+A+Sg+Nom: [orriidgávppeheapme, orriidgávppiheapme, oarriidgávppeheapme, oarriidgávppiheapme]
    oarri+N+G7+Cmp/PlGen+Cmp#gávpi+N+Der/lasj+A+Sg+Nom: [orriidgávppálaš, oarriidgávppálaš]
    oarri+N+G7+Cmp/PlGen+Cmp/Hyph+Cmp#gávpi+N+Sg+Nom: [orriid-gávpi, oarriid-gávpi]
    oarri+N+G7+Cmp/PlGen+Cmp/Hyph+Cmp#gávpi+N+Pl+Nom: [orriid-gávppit, oarriid-gávppit]
    oarri+N+G7+Cmp/PlGen+Cmp/Hyph+Cmp#gávpi+N+Sg+Ill: [orriid-gávpái, oarriid-gávpái]
    oarri+N+G7+Cmp/PlGen+Cmp/Hyph+Cmp#gávpi+N+Der/Dimin+N+Sg+Nom: [orriid-gávppáš, oarriid-gávppáš]
    oarri+N+G7+Cmp/PlGen+Cmp/Hyph+Cmp#gávpi+N+Der/Dimin+N+Der/Dimin+N+Sg+Nom: [orriid-gávppážaš, oarriid-gávppážaš]
    oarri+N+G7+Cmp/PlGen+Cmp/Hyph+Cmp#gávpi+N+Der/Car+A+Sg+Nom: [orriid-gávppeheapme, oarriid-gávppeheapme, orriid-gávppiheapme, oarriid-gávppiheapme]
    oarri+N+G7+Cmp/PlGen+Cmp/Hyph+Cmp#gávpi+N+Der/lasj+A+Sg+Nom: [orriid-gávppálaš, oarriid-gávppálaš]


  Noun - agibeaiávssis: # FirstComponent + LASIS
    agibeaivi+N+Cmp/Sh+Cmp#ávssis+N+Sg+Nom: agibeaiávssis
    agibeaivi+N+Cmp/Sh+Cmp#ávssis+N+Pl+Nom: agibeaiáksát
    agibeaivi+N+Cmp/Sh+Cmp#ávssis+N+Sg+Ill: agibeaiáksái
    agibeaivi+N+Cmp/Sh+Cmp#ávssis+N+Der/Dimin+N+Sg+Nom: agibeaiáksáš
    agibeaivi+N+Cmp/Sh+Cmp#ávssis+N+Der/Dimin+N+Der/Dimin+N+Sg+Nom: agibeaiáksážaš
    agibeaivi+N+Cmp/Sh+Cmp#ávssis+N+Der/Car+A+Sg+Nom: agibeaiávssesheapme
    agibeaivi+N+Cmp/Sh+Cmp/Hyph+Cmp#ávssis+N+Sg+Nom: agibeai-ávssis
    agibeaivi+N+Cmp/Sh+Cmp/Hyph+Cmp#ávssis+N+Pl+Nom: agibeai-áksát
    agibeaivi+N+Cmp/Sh+Cmp/Hyph+Cmp#ávssis+N+Sg+Ill: agibeai-áksái
    agibeaivi+N+Cmp/Sh+Cmp/Hyph+Cmp#ávssis+N+Der/Dimin+N+Sg+Nom: agibeai-áksáš
    agibeaivi+N+Cmp/Sh+Cmp/Hyph+Cmp#ávssis+N+Der/Dimin+N+Der/Dimin+N+Sg+Nom: agibeai-áksážaš
    agibeaivi+N+Cmp/Sh+Cmp/Hyph+Cmp#ávssis+N+Der/Car+A+Sg+Nom: agibeai-ávssesheapme
